【裁判字號】    97,訴,614
【裁判日期】    970331
【裁判案由】    毒品危害防制條例
【裁判全文】
臺灣板橋地方法院刑事判決
公  訴  人  臺灣板橋地方法院檢察署檢察官
被      告  甲○○
上列被告因違反毒品危害防制條例案件，經檢察官提起公訴（96
年度毒偵字第9635號），被告於準備程序中對被訴之事實為有罪
陳述，本院合議庭裁定由受命法官獨任行簡式審判程序，並判決
如下：
    主    文
甲○○施用第一級毒品，處有期徒刑拾月，扣案之海洛因貳拾伍
包（毛重貳拾肆點伍公克）、安非他命拾捌包（毛重貳玖點參公
克）沒收銷燬之；扣案之吸食器貳組、注射針筒貳拾玖支、電子
磅秤壹台、分裝袋伍拾個、玻璃球捌個沒收。
    事    實
一、甲○○曾於民國94年間，因施用毒品案件，經臺灣彰化地方
    法院以94年度毒聲字第444 號裁定送勒戒處所，觀察、勒戒
    後，認有繼續施用毒品傾向，而由同法院以95年度毒聲字第
    131 號裁定令入戒治處所施以強制戒治，嗣經執行6 個月以
    上，認已無繼續強制戒治之必要而於96年2 月14日釋放出所
    ，並經臺灣板橋地方法院檢察署檢察官以96年度戒毒偵字第
    156 號為不起訴處分確定；復於戒治完畢後5 年內之96年5
    月底因施用毒品案件，經本院以96年度訴字第2917號判處應
    執行有期徒刑7 月確定。詎其猶不知戒慎，另基於施用甲基
    非他命及海洛因之犯意，於96年11月25日下午某時，在臺北
    縣板橋市○○路○ 段183 巷4 樓之1 住處，以將海洛因及甲
    基安非他命粉末混合後置於吸食器內加熱燒烤吸食其煙霧之
    方式，同時施用第一級毒品海洛因及第二級毒品甲基安非他
    命1 次。嗣於96年11 月25 日晚間9 時30分許，為警在上址
    查獲，並扣得海洛因25包（毛重24.5公克）、安非他命18包
    （毛重29.3公克）、吸食器2 組、注射針筒29支、電子磅秤
    1 台、分裝袋50個、玻璃球8 個。
二、案經臺北縣政府警察局板橋分局報告臺灣板橋地方法院檢察
    署檢察官偵查起訴。
    理  由
一、上揭事實，業據被告於警詢、偵查及本院審理時坦承不諱，
    並有海洛因25包（毛重24.5公克）、安非他命18包（毛重29
    .3 公 克）、吸食器2 組、注射針筒29支、電子磅秤1 台、
    分裝袋50個、玻璃球8 個扣案可佐。且被告為警查獲後，經
    採集其尿液檢體送驗結果，呈嗎啡及甲基安非他命之類陽性
    反應，有臺灣檢驗科技股份有限公司96年12月12日濫用藥物
    尿液檢驗報告各1 份附卷可稽，足認被告之自白與事實相符
    。又被告前有如本判決事實欄所示之施用毒品、強制戒治執
    行完畢及戒治完畢後5 年內再次施用毒品而遭法院判處徒刑
    之紀錄，有台灣高等法院被告前案紀錄表1 份在卷可稽，其
    再為本案施用毒品犯行，顯已非毒品危害防制條例第20、23
    條所定之「初犯」或「5 年後再犯」情形（最高法院95年度
    第7 次刑事庭會議紀錄參照），是本件事證已臻明確，自應
    依法論科。
二、核被告所為，係犯毒品危害防制條例第10條第1 項之施用第
    一級毒品罪及同條第2 項之施用第二級毒品罪。其持有第一
    級毒品海洛因、第二級毒品甲基安非他命之低度行為，為施
    用之高度行為所吸收，均不另論罪。且按甲基安非他命或海
    洛因大多分開使用，惟於下列情況會有混用：(1)有些海洛因
    使用者喜好加入甲基安非他命以增加其舒暢感覺；(2)原先使
    用甲基安非他命者開始嘗試使用海洛因時；(3)有些海洛因成
    癮者偶而會施用安非他命來消除海洛因戒斷時出現之不舒服
    症狀；(4)有些海洛因販毒者加入甲基安非他命以增加其重量
    。這兩種藥物同時施用不會引起排斥，甚至在欣快感方面有
    被加強的可能（參見有行政院國軍退除役官兵輔導委員會臺
    北榮民總醫院於93年5 月11日北總內字第0930023372號函）
    ，是被告所稱：將甲基安非他命和海洛因同時置於吸食器內
    燒烤併行施用等語，尚非無據。復查無證據足認被告係以不
    同方法分別施用依「罪證有疑，利於被告」之原則，應認其
    係以一行為同時施用第一級、第二級毒品，為想像競合犯，
    應依刑法第55條規定，從一重以施用第一級毒品罪處斷。爰
    審酌被告屢犯毒品罪行不改，有事實欄所載之前案情形，顯
    見其戒除毒癮之意志薄弱，無視於毒品對於自身健康之戕害
    及國家對於杜絕毒品犯罪之禁令，惟考量施用毒品者均具有
    相當程度之生理成癮性及心理依賴性，戒除不易，且犯罪心
    態與一般刑事犯罪之本質不同，非難性較低，暨衡以其施用
    毒品之動機、犯罪後坦承犯行之態度等一切情狀，量處如主
    文所示之刑。
三、查扣之海洛因25包（毛重24.5公克）、安非他命18包（毛重
    29.3公克），分屬第一、二級毒品，且係本件查獲之毒品，
    不問屬於犯人與否，爰依毒品危害防制條例第18條第1 項前
    段規定，併予宣告沒收銷燬；吸食器2 組、注射針筒29支、
    電子磅秤1 台、分裝袋50個、玻璃球8 個。  均被告所有供
    本件施用毒品所用或預備之用，此據被告於本院審理時供明
    在卷，爰依刑法第38條第1 項第2 款規定，併予宣告沒收。
據上論斷，應依刑事訴訟法第273 條之1 第1 項、第299 條第1
項前段，毒品危害防制條例第10條第1 項、第2 項、第18條第1
項前段，刑法第11條前段、第55條、第38條第1 項第2 款，判決
如主文。
本案經檢察官連思藩到庭執行職務。
中    華    民    國    97    年    3     月    31    日
                       刑事第六庭  法  官  古秋菊
以上正本證明與原本無異。
如不服本判決，應於判決送達後10日內敘明上訴理由，向本院提
出上訴狀，上訴於臺灣高等法院。
                                   書記官  陳永訓
中    華    民    國    97    年    3     月    31    日
附錄本案論罪科刑法條全文
毒品危害防制條例第10條：
施用第一級毒品者，處6 月以上5 年以下有期徒刑。


司法院資訊處製作；財團法人民間司法改革基金會備份。
